

CONTACTO



+57 319 576 97 90



duvan030496@hotmail.com



Bogotá, Colombia



Portafolio

www.addevsoft.com/



GitHub

www.github.com/DuvanHB



LinkedIn

www.linkedin.com/in/duvan -hernandez

SKILLS

HTML & CSS

TypeScript - JavaScript



Angular

■ ■ ■ ■ C# .Net Core

SQL Server

Wordpress

LENGUAJES

ESPAÑOL

INGLÉS



Duván Hernández Barrios Software Engineer

Ingeniero electrónico de la Universidad Distrital Francisco José de Caldas, con experiencia en desarrollo de aplicativos web y móviles. Buen manejo en HTML, CSS y TypeScript, experiencia en los framework Angular Y Ionic para el frontend, conocimiento en el patrón de manejo de datos Redux. Conocimiento en C# con el framework .NET Core para el backend. Manejo de bases de datos relacionales con SQL server.

Solido conocimiento en el lenguaje JavaScript. Con innovación, pensamiento conceptual, iniciativa y orientación a resultados.

EXPERIENCIA

Software Engineer

Octubre 2021- actualmente

Bizagi

Creación de aplicaciones web y móviles para el frontend con Angular Creación de servicios o lógica de negocio en el backend con .Net Core Manejo de base de datos con SQL Server

 ${\it Tecnolog\'as\ utilizadas:\ TypeScript,\ HTML,\ CSS,\ Angular,\ .Net\ Core,\ SQL\ Server.}$

Ingeniero de desarrollo angular

Marzo 2021- Octubre 2021

Global Hitss

Creación de aplicaciones web y móviles para el frontend con Angular Tecnologías utilizadas: TypeScript, HTML, CSS, Angular.

Ingeniero de desarrollo Junior

Febrero 2020- Marzo 2021

Intergrupo

Desarrollo de aplicaciones con Angular para el frontend.

Lógica de negocio para el backend con .Net Core.

Base de datos con servidor SQL.

Tecnologías utilizadas: TypeScript, HTML, CSS, Angular, .Net Core, SQL Server.

Prácticas laborales

Agosto 2019- Febrero 2020

Intergrupo

Desarrollo de aplicaciones web y móviles con el framework llamado Angular.

Tecnologías utilizadas: TypeScript, HTML, CSS, Angular.

EDUCACIÓN

Ingeniero electrónico

Enero 2014- Agosto 2020

Universidad Distrital Francisco José de Caldas

Bachiller

Febrero 2002- Diciembre 2013

Colegio Alejandro Obregón

OTROS ESTUDIOS

Curso: JavaScript moderno 20 horas
Curso: HTML & CSS 40 horas
Curso: Angular de cero a experto 50 horas

Curso: Git control de versiones 15 horas Curso: C#, .Net Core 20 horas

Certificación: Azure fundamental Microsoft AZ-900 Certificación: Programming in C# Microsoft 20-483